Inventaris van de archieven van de Nederlandse Ambassade en de Consulaten in Australië en de Permanente Vertegenwoordiger bij de South Pacific Commission, 1955-1974
Nationaal Archief, Den Haag
- AMBASSADE AUSTRALIË TE CANBERRA, I.
  - Juridische aangelegenheden, 3
    - Stukken betreffende het informeren van Australië inzake het niet verliezen van het Nederlands burgerschap vanwege deelname aan verkiezingen door inwoners van Australisch Nieuw-Guinea., 1970; 102; 1 omslag
    - Stukken betreffende een wijziging van de wetgeving van Australië en andere ontwikkelingen inzake de rechten van de in Noordelijk Territorium wonende inboorlingen (Aborigines)., 1964 - 1972; 103-104; 2 omslagen
      - 1964, 103
      - 1965-1972, 104
    - Stukken betreffende aangelegenheden inzake diplomatiek recht., 1955 - 1974; 105-108; 2 pakken en 2 omslagen
      - De voorrechten en immuniteiten van buitenlandse diplomatiek ambtenaren in Australië. 1955 - 1974, 105-106
        - 1955-1963, 105; pak
        - 1965-1974, 106; pak
      - De voorrechten en faciliteiten op het gebied van automobielen van medewerkers van de buitenlandse posten. 1957 - 1964, 107
      - Het wijzigen van de voorechten door Australië van niet-diplomatieke buitenlandse ambtenaren. 1967 - 1968, 108
    - Stukken betreffende aangelegenheden inzake oorlogsrecht., 1954 - 1974; 109-119; 1 pak en 10 omslagen
      - Onafhankelijkheidsoorlog van Nederland met Indonesië. 1954 - 1973, 109-111
        - Problemen bij het betalen van rehabilitatiegelden aan Indische oorlogslachtoffers door de Stichting Pensioenaangelegenheden Indonesië. 1954 - 1958, 109
        - Het informeren van in Australië wonende Nederlanders inzake het vergoeden van verloren gegane bezittingen wegens maatregelen van Indonesië. 1958, 110
        - De uitkering van een schadevergoeding door Indonesië aan in Australië wonende Nederlanders. 1963 - 1973, 111; pak
          Openbaarheid beperkt tot 1 januari 2021
      - Tweede Wereldoorlog. 1954 - 1974, 112-119
        - Het bemiddelen inzake de schadeloosstelling wegens nazivervolging van in Australië wonende Nederlanders. 1954 - 1960, 112
        - De totstandkoming van een overeenkomst tussen Nederland en Australië inzake de teruggave van tijdens de oorlog geconfisqueerde eigendommen. 1955 - 1958, 113
        - De vrijlating van oorlogsmisdadigers uit Japan door Australië. 1955 - 1958, 114
        - De aangifte door een inwoner van Australië van afpersing en roof tijdens de oorlog in Nederland. 1956, 115
        - Het verlenen van medewerking bij het uitkeren van een schadevergoeding door Japan aan in Australië wonende Nederlandse ex-krijgsgevangenen. 1956 - 1962, 116
        - Het versturen van oorlogsdocumentatie door de Australian War Memorial aan enkele Nederlandse instanties. 1957 - 1973, 117
        - Overeenkomsten van Australië en Nederland inzake schadevergoedingen voor nazislachtoffers. 1963 - 1967, 118
        - Tijdens de Tweede Wereldoorlog in Australië verloren Nederlandse diamanten. 1971 - 1974, 119
  - Aangelegenheden van openbare orde, openbare gezondheidszorg, openbare veiligheid, 4
    - Stukken betreffende de medewerking van Australië inzake een groep uitgewezen Indonesiërs., 1958; 120; 1 omslag
    - Stukken betreffende importregelingen ingesteld door Australië inzake de bestrijding van plantenziekten., 1960 - 1961; 121; 1 omslag
    - Stukken betreffende het wijzigen van wetgeving van Australië inzake de vervuiling van de zee door olie (Pollution of the Sea Act van 1960)., 1965; 122; 1 omslag
    - Stukken betreffende maatregelen van Australië inzake quarantaine voor schipbreukelingen., 1965; 123; 1 omslag
  - Waterstaat, verkeer en vervoer, verbindingen, 5
    - Stukken betreffende luchtvaartaangelegenheden., 1955 - 1977; 124-142; 6 pakken en 13 omslagen
      - De activiteiten van de Koninklijke Luchtvaartmaatschappij (KLM) in Australië. 1955 - 1961, 124-125
        - Een nieuwe overeenkomst inzake de vliegverbinding van de Koninklijke Luchtvaartmaatschappij (KLM) tussen Amsterdam en Sydney. 1955, 124
        - Het verkrijgen van landingsrechten door de Koninklijke Luchtvaartmaatschappij (KLM) voor vliegvelden in Australië. 1955 - 1961, 125
      - Aangelegenheden inzake luchtvaartovereenkomsten. 1955 - 1977, 126-130; 2 pakken en 3 omslagen
        - Overeenkomsten tussen Australië en andere landen. 1955 - 1974, 126; pak
        - Overeenkomsten tussen Australië en Nederland. 1955-1958, 127
        - Overeenkomsten tussen Australië en Nederland. 1969-1977, 128; pak
        - Een brief van Oost-Duitsland inzake het Internationale Sanitaire Verdrag voor de Luchtvaart. 1959, 129
        - De deelneming van Australië aan het Verdrag van s'-Gravenhage van 16 december 1970 (Verdrag ter bestrijding van het wederrechtelijk in zijn macht brengen van luchtvaartuigen). 1972, 130
      - De verkoop van een Kolibriehelicopter van de Nederlandse Helicopter Industrie NV aan Australië. 1958 - 1959, 131
      - Het opstarten van een lijndienst van Nederlands naar Australisch Nieuw-Guinea door de Nederlandse vliegmaatschappij De Kroonduif. 1959, 132
      - Een verzoek van Luxemburg om bemiddeling bij het sluiten van luchtvaartovereenkomsten. 1959 - 1960, 133
      - Het beleid van Australië inzake internationale chartervluchten. 1959 - 1961, 134
      - De ontwikkelingen inzake de Fokker Friendship vliegtuigen. 1959 - 1974, 135-138
        - De aflevering van de eerste door Trans-Australia Airlines aangekochte Fokker Friendship vliegtuigen. 1959 - 1960, 135; pak
          Bevat een fotoboek.
        - De koop van Fokker Friendship vliegtuigen door Trans-Australia Airlines. 1959 - 1961, 136
        - Een onderzoek naar het verongelukte Fokker-vliegtuig in MacKay te Australië. 1960, 137; pak
        - De belangstelling van Australië voor Fokker Friendship vliegtuigen. 1967 - 1974, 138; pak
      - De ontwikkelingen in de luchtvaart van Australië. 1965 - 1968, 139; pak
      - De ontwikkelingen in de vliegtuigindustrie van Australië. 1965 - 1973, 140
      - De openingsvlucht van vliegtuigmaatschappij Qantas uit Australië tussen Amsterdam en Sydney. 1967, 141
      - Een promotietour van het gedeeltelijk Nederlandse vliegtuig Airbus A300 in Australië. 1973 - 1974, 142
    - Stukken betreffende postaangelegenheden., 1956 - 1967; 143-147; 5 omslagen
      - De totstandkoming van een aanvulling en een wijziging van de Pakketpostovereenkomst van 1953 tussen Nederland en Australië. 1956 - 1962, 143
      - De gesloten overeenkomst omtrent de uitwisseling van postwissels tussen Nederland en Australië. 1959, 144
      - De totstandkoming van een bijzonder posttarief in het verkeer tussen Nederlands en Australisch Nieuw-Guinea. 1961, 145
      - Een overeenkomst tussen Australië en de West-Duitsland inzake postwissels. 1965, 146
      - De verhoging van de posttarieven door Australië. 1966 - 1967, 147
    - Stukken betreffende scheepvaartaangelegenheden., 1956 - 1974; 148-162; 4 pakken en 11 omslagen
      - De berging van oorlogsschepen door Japan in de territoriale wateren van Nederlands Nieuw-Guinea. 1956 - 1960, 148
      - Nieuwe scheepvaartverbindingen van Australië met andere landen. 1956 - 1963, 149
      - De ontwikkelingen inzake de Nederlandse scheepvaart in Australië. 1957 - 1967, 150-151
        - 1957-1964, 150
        - 1965-1967, 151
      - De ontwikkelingen en vooruitzichten van de passagiersscheepvaart tussen Europa en Australië. 1960 - 1961, 152
      - Regeringsscheepvaartagenten in oorlogstijd. 1960 - 1973, 153-154
        - 1960-1962, 153
        - 1966-1973, 154; pak
      - Bepalingen van Australië welke schepen van het Verenigd Koninkrijk bevoordelen boven andere buitenlandse schepen voor het vervoer van passagiers en goederen tussen havens in Australië. 1961 - 1964, 155
      - Maatregelen van Australië welke de oneerlijke concurrentie in de scheepvaart bevorderen. 1964, 156
      - De oprichting van een internationale organisatie voor de behandeling van scheepvaartaangelegenheden door Australië. 1965, 157
      - Een wetsontwerp van Australië inzake nieuwe regelingen omtrent aanvaringen tussen schepen en het uitdiepen van de Torres Straat door Australië. 1965 - 1967, 158
      - Een wetsontwerp van Australië inzake scheepvaart (Trade Practices Act). 1965 - 1968, 159; pak
      - De ontwikkelingen inzake havens, rederijen en dokken in Australië. 1965 - 1969, 160
      - De activiteiten van de internationale scheepvaart van Australië. 1965 - 1974, 161
      - De ontwikkelingen inzake het containervervoer in Australië. 1966 - 1970, 162; pak
    - Stukken betreffende telecommunicatieaangelegenheden., 1964 - 1967; 163-164; 2 omslagen
      - De ontwikkelingen in de telecommunicatie in Australië. 1964 - 1967, 163
      - De wijziging van de Radio/Telegrafiewet (Wireless Telegraphy Act 1905 - 1966) van Australië en regelgeving inzake radio-ontvangstapparaten ten behoeve van buitenlandse missies in Australië. 1965 - 1967, 164
  - Economie en arbeid, 6
    - Economie, 6.1
      - Algemeen, 6.1.1
        - Stukken betreffende de handelsbetrekkingen van Australië met andere landen en werelddelen., 1950 - 1974; 165-189; 7 pakken en 18 omslagen
          - Algemeen. 1960 - 1974, 165-166
            - 1960-1964, 165; pak
            - 1966-1974, 166; pak
          - Afrika. 1969 - 1974, 167
          - Azië. 1963 - 1970, 168-169
            - 1963-1964, 168
            - 1965-1970, 169
          - Canada, Verenigde Staten en Zuid-Amerika. 1965 - 1969, 170
          - China en Oost-Europa. 1967 - 1973, 171
          - Egypte. 1962, 172
          - Indonesië. 1957 - 1973, 173
          - Japan. 1950 - 1974, 174-177
            - 1950-1964, 174
            - 1965-1974, 175
            - 1966-1973, 176
            - 1966-1974, 177
          - Midden- en Noord-Europa. 1965 - 1968, 178
          - Nederland. 1963 - 1974, 179-181
            - 1963-1964, 179
            - 1965-1974, 180
            - 1973-1974, 181; pak
          - Nieuw-Zeeland. 1962 - 1974, 182-184
            - 1962-1973, 182
            - 1963-1964, 183
            - 1965-1974, 184; pak
          - Oost-Europa. 1968 - 1972, 185; pak
          - Papoea-Nieuw-Guinea. 1964 - 1974, 186-187
            - 1964, 186
            - 1965-1974, 187; pak
          - Verenigd Koninkrijk. 1965 - 1972, 188
          - Verenigde Staten. 1967, 189; pak
        - Stukken betreffende de economische en handelspolitieke ontwikkelingen in Australië., 1954 - 1974; 190-192; 3 pakken
          - 1954-1958, 190
          - 1955-1958, 191
          - 1970-1974, 192
        - Stukken betreffende het verlenen van ontwikkelingshulp door Australië, Nederland en de Verenigde Staten aan minder ontwikkelde landen., 1955 - 1974; 193-203; 4 pakken en 7 omslagen
          - Australië. 1955 - 1974, 193-200
            - Algemeen. 1962-1964, 193; pak
            - Algemeen. 1964, 194
            - Algemeen. 1965-1974, 195; pak
            - Bijstand inzake het Colombo-plan. 1955-1956, 196; pak
            - Bijstand inzake het Colombo-plan. 1957-1958, 197
            - Bijstand inzake het Colombo-plan. 1958-1964, 198; pak
            - Bijstand inzake het Colombo-plan. 1965-1969, 199
            - De financiële hulpverlening bij het opzetten van de Asian Development Bank. 1965 - 1973, 200
          - Verenigde Staten. 1960 - 1961, 201
          - Nederland. 1966 - 1974, 202-203
            - 1966-1970, 202
            - 1972-1974, 203
        - Stukken betreffende publicaties in de pers van Australië inzake handelspolitieke onderwerpen en de visie van de Nederlandse ambassade op deze publicaties., 1957 - 1961; 204-206; 2 omslagen en 1 stuk
          - De Zuidwest Pacific Federatie. 1957 - 1958, 204
          - De wetenschappelijk-technische samenwerking tussen Australië en Japan. 1959, 205
          - Het bankwezen van Nederland. 1961, 206; stuk
        - Stukken betreffende de activiteiten van de Kamers van Koophandel van Australië., 1957 - 1974; 207-209; 1 pak en 2 omslagen
          - Algemeen. 1964 - 1971, 207
          - De organisatie van jaarcongressen. 1957 - 1974, 208-209
            - 1957-1964, 208
            - 1965-1974, 209; pak
        - Stukken betreffende de economische ontwikkeling in de Sovjet-Unie ten opzichte van Westerse landen., 1958 - 1959; 210; 1 omslag
        - Stukken betreffende de visie van Australië op aangelegenheden omtrent Indonesië., 1960 - 1964; 211-212; 2 omslagen
          - De levering van radiozendapparatuur van Nederland aan Indonesië. 1960 - 1961, 211
          - De economische ontwikkelingen van Indonesië en de conversielening aan Nederland. 1963 - 1964, 212
        - Stukken betreffende de activiteiten van diverse organisaties in Australië., 1962 - 1973; 213-215; 3 omslagen
          - Diverse particuliere en overheidsorganisaties. 1965 - 1968, 213
          - Economische Enquête Commissie. 1962, 214
          - Tariff Board. 1962 - 1973, 215
        - Stukken betreffende de maatregelen van Maleisië en Singapore tegen de Nederlandse handel., 1963 - 1964; 216; 1 omslag
        - Stukken betreffende het opzetten van het Ord River Project inzake de klimatologische en economische ontwikkelingen van Noord-Australië., 1963 - 1967; 217-218; 2 omslagen
          - 1963-1964, 217
          - 1965-1967, 218
        - Stukken betreffende de invoering van het metrieke stelsel voor afstanden en gewichten in Australië., 1964 - 1967; 219; 1 omslag
        - Stukken betreffende de economische gevolgen van de aanhoudende droogte in Australië., 1965 - 1968; 220; 1 omslag
        - Stukken betreffende de ontwikkelingen inzake nieuwe economische en technische projecten van Nederland in Australië., 1965 - 1974; 221; 1 pak
        - Stukken betreffende het ontvangen van jaarrapporten van de Commissie van de Europese Gemeenschappen inzake de economische situatie in Australië., 1966 - 1970; 222; 1 pak
      - Geld, bank- en beurswezen, 6.1.2
        - Stukken betreffende investeringen van buitenlanders in Australië., 1955 - 1974; 223-229; 5 pakken en 2 omslagen
          - Algemeen. 1955 - 1964, 223-226
            - 1955-1959, 223
            - 1957-1963, 224
            - 1959-1961, 225
            - 1960-1964, 226
          - Beleid. 1965 - 1974, 227
          - Verleende leningen aan Australië. 1963 - 1967, 228; omslag
          - Investeringen van Nederlandse organisaties. 1965 - 1973, 229; omslag
        - Stukken betreffende de liquiditeitsvermindering van de banken in Australië., 1960; 230; 1 omslag
        - Stukken betreffende het voeren van overleg met het Consulaat-Generaal te Sydney inzake de mogelijkheden voor handelsinvesteringen van Nederland in Australië., 1960 - 1961; 231; 1 pak
        - Stukken betreffende de visie van Australië inzake de financiële besprekingen tussen Nederland en Indonesië., 1962 - 1964; 232; 1 omslag
      - Openbare geldmiddelen, 6.1.3
        - Stukken betreffende het bemiddelen inzake financiële geschillen tussen Australië en Nederland., 1955 - 1959; 233; 1 omslag
        - Stukken betreffende het besluit van Australië om Nederland te bevrijden van de verplichting om de terugbetaling van de kredieten van Indonesië aan Australië te garanderen., 1955 - 1964; 234; 1 pak
        - Stukken betreffende de ontwikkelingen in de financiële situatie van Australië., 1955 - 1974; 235-245; 7 pakken en 4 omslagen
          - Algemeen. 1955 - 1974, 235-239
            - 1955-1957, 235
            - 1958, 236
            - 1960-1964, 237
            - 1965-1974, 238
            - 1965-1974, 239
          - Het onderzoek naar de belangstelling van Australië in een lening op de Nederlandse kapitaalmarkt. 1955 - 1961, 240; omslag
          - De belastingpolitiek en -wetgeving van Australië. 1955 - 1964, 241
          - Het bankwezen van Australië en de politieke ontwikkelingen hieromtrent. 1957 - 1960, 242
          - De staatsleningen en de ontwikkelingen in de economie van Australië. 1958 - 1961, 243; omslag
          - De politieke en financiële verhoudingen tussen de deelstaten van Australië. 1967 - 1974, 244; omslag
          - Het voornemen tot het opstellen van een forum met als onderwerp de economie van Australië in de veranderde maatschappij. 1968, 245; omslag
        - Stukken betreffende de visie van Australië inzake de opzegging van de schulden van Indonesië aan Nederland., 1956; 246; 1 pak
        - Stukken betreffende het afsluiten van overeenkomsten tussen Australië en andere landen ter voorkoming van dubbele belastingen., 1958 - 1974; 247-249; 2 pakken en 1 omslag
          - Nederland. 1958 - 1974, 247-248
            - 1958-1964, 247; omslag
            - 1965-1974, 248
          - Diverse landen. 1967 - 1973, 249
        - Stukken betreffende de invoering van een decimaal muntenstelsel in Australië., 1963 - 1967; 250-251; 2 omslagen
          - 1963-1964, 250
          - 1965-1967, 251
      - Goederen, 6.1.4
        - Stukken betreffende de bevordering van exportproducten van Australië., 1954 - 1973; 252-255; 2 pakken en 2 omslagen
          - Algemeen. 1965 - 1973, 252-253
            - 1965-1972, 252; pak
            - 1965-1973, 253
          - De export van Australië in vergelijking met Nederland. 1954 - 1961, 254; pak
          - Plannen tot het opslaan van exportgoederen in Europa om de aankoop hiervan voor Europese klanten te vergemakkelijken. 1960 - 1964, 255
        - Stukken betreffende de activiteiten van de handelsvertegenwoordiging van Australië in andere landen., 1958 - 1970; 256-258; 3 omslagen
          - Algemeen. 1958 - 1970, 256-257
            - 1958-1964, 256
            - 1965-1970, 257
          - Het bezoek van een handelsdelegatie van de provincie Victoria aan Nederland. 1959, 258
        - Stukken betreffende de smokkelarij door de bemanning van Nederlandse schepen die de havens van Australië aandoen., 1965; 259; 1 stuk
        - Stukken betreffende de besprekingen met Indonesië inzake de verzelfstandiging van organisaties die onder moederbedrijven in Australië vallen., 1965 - 1967; 260; 1 omslag
        - Stukken betreffende de federale wet van Australië inzake de maten en gewicht van verpakkingen., 1965 - 1968; 261; 1 omslag
        - Stukken betreffende de wetgeving met betrekking tot het uitvoeren handelspraktijken in Australië., 1965 - 1969; 262; 1 pak
        - Stukken betreffende de bezoeken van vertegenwoordigers van het Australië Instituut te Den Haag aan Australië., 1965 - 1972; 263; 1 omslag
        - Stukken betreffende de importmaatregelen van Australië., 1965 - 1974; 264-272; 2 pakken en 7 omslagen
          - De tariefprotectie inzake diverse importproducten. 1965 - 1974, 264-266
            - 1965-1967, 264; pak
            - 1967-1970, 265
            - 1972-1974, 266
          - De verhoging van invoerrechten op textiel. 1965 - 1966, 267
          - Tariefprotectie van papiersoorten. 1965 - 1967, 268
          - Verlaging van de invoerrechten voor goederen afkomstig uit minder ontwikkelde landen. 1965 - 1967, 269
          - Import van kaas. 1966 - 1974, 270; pak
          - Verhoging van de invoerrechten voor tractoronderdelen. 1969 - 1972, 271
          - Reactie van Australië inzake het verzoek van Nederland tot de tijdelijke invoerbescherming van brilmonturen. 1972 - 1973, 272
        - Stukken betreffende het aantekenen van bezwaar tegen de door de Economische Voorlichtingsdienst voorgestelde invoering van formulieren voor de afhandeling van handelsaanvragen en het advies van de Sociale Economische Raad hieromtrent., 1971 - 1974; 273; 1 omslag
      - Productie en consumptie, 6.1.5
        - Stukken betreffende het standpunt van de regering van Australië inzake de walvisvaart., 1954 - 1965; 274-275; 2 omslagen
          - Het verzoek van de regering van Australië aan Nederland tot deelname aan de Internationale Walvisconventie inzake de vaststelling van de maximale toegestane walvisvangst. 1954 - 1961, 274
          - De activiteiten van de walvisvloot van de Sovjet-Unie en deelname aan de Internationale Walviscommissie. 1965, 275
        - Stukken betreffende de opwekking van energie doormiddel van water in Australië (Snowy Mountains Project)., 1958 - 1967; 276-277; 2 omslagen
          - 1958-1964, 276
          - 1965-1967, 277
        - Stukken betreffende ontwikkelingen in de industrie en handel van Australië., 1958 - 1974; 278-297; 8 pakken en 12 omslagen
          - Bauxiet- en aluminiumfabricatie. 1958 - 1974, 278-279
            - 1958-1963, 278
            - 1970-1974, 279
          - Aardoliewinning. 1959 - 1968, 280-281
            - 1959-1964, 280; pak
            - 1965-1968, 281; pak
          - Onderzoek naar de mogelijkheid om een Nederlandse vlasfabriek te vestigen in West-Australië. 1961 - 1963, 282
          - De plannen in Australië tot het opstellen van wetgeving voor handelsbeperkingen. 1962 - 1964, 283
          - Ontwikkelingen inzake de zoutwinning. 1963 - 1967, 284
          - Scheepsbouw. 1963 - 1969, 285-286
            - 1963-1965, 285
            - 1965-1969, 286
          - De bedreiging van internationale handel inzake de wol- en katoenproductie en het opstellen van protectiemaatregelen. 1964, 287; pak
          - IJzerertswinning. 1964 - 1969, 288-290
            - Algemeen. 1965, 288; pak
            - Algemeen. 1966-1969, 289; pak
            - De ijzerertswinning in West-Australië en de verschuiving van de export van Europese naar Aziatische landen. 1964, 290; pak
          - Mijnbouw. 1964 - 1974, 291-294
            - 1964-1970, 291
            - 1965-1969, 292; pak
            - 1965-1969, 293; pak
            - 1967-1974, 294
          - Het bezoek van Nederlandse handelsdelegaties aan Australië en de oprichting van een Nederlandse scheepswerf in Tasmanië. 1965 - 1968, 295
          - Wetgeving inzake handel in het continentale plat van Australië. 1967 - 1968, 296
          - De graanexport van Australië en de beschikbaarheid van brandstof inzake de oliecrisis. 1973 - 1974, 297
        - Stukken betreffende de driemaandelijkse rapportages van het bureau van de landbouwattaché inzake de algemene politieke en economische situatie van Australië., 1964; 298; 1 omslag
    - Arbeid, 6.2
      - Stukken betreffende wijzigingen in arbeidsvoorwaarden en reglementen van Australië., 1963 - 1967; 299; 1 omslag
      - Stukken betreffende arbeidsonrust en -stakingen in Australië., 1965 - 1969; 300-302; 3 omslagen
        - Stakingen van havenarbeiders. 1965 - 1967, 300
        - De moeilijkheden rond het aantrekken van Japanse havenmedewerkers. 1967 - 1968, 301
        - Poststakingen en stakingen van metaalarbeiders. 1968 - 1969, 302
      - Stukken betreffende de toetreding van de anticommunistische partij de Australian Workers Union tot de Australian Council of Trade Unions., 1965 - 1974; 303; 1 omslag
  - Sociale aangelegenheden, 7
    - Stukken betreffende de hulp aan noodlijdende gebieden., 1957 - 1975; 304-306; 1 pak en 2 omslagen
      - De hulp van Australië bij een evacuatie van Nederlanders uit Indonesië. 1957 - 1958, 304
      - De hulpverlening van Australië aan noodlijdende gebieden in de wereld. 1964 - 1970, 305
      - De hulp van Nederland aan Nederlandse slachtoffers bij een mijnramp en natuurrampen in Australië. 1967 - 1975, 306; pak
        Openbaarheid beperkt tot 1 januari 2051
    - Stukken betreffende het uitreiken van boeken ten behoeve van de herdenking van de Watersnoodramp 1953 aan particulieren en de regering van Australië., 1958 - 1963; 307; 1 omslag
    - Stukken betreffende het selecteren van Nederlandse oudgedienden welke lid kunnen worden van de vereniging van oud-militairen The Returned Servicemen's League of Australia., 1964 - 1966; 308; 1 omslag
    - Stukken betreffende richtlijnen van Nederland inzake de ondersteuning bij repartriëring., 1966 - 1973; 309; 1 omslag